---
title: "Analysis for Manufacturing"
author: "ekoh"
date: '2020 2 10 '
output: word_document
---

```{r setup, include=FALSE}
knitr::opts_chunk$set(echo = TRUE)
```
# 1. 자료의 요약
```{r}
car <- read.csv('autoparts.csv', header = T, fileEncoding = "UTF-8")
head(car)
str(car)
```

```{r}
car <- car[car$prod_no == "45231-3B400",]
car <- car[(car$c_thickness > 10)*(car$c_thickness < 50) == 1, ]

str(car)
```

## 1.1. 변수들의 분포 파악
```{r}
# install.packages("psych")

library(ggplot2)
library(psych)
```

```{r}
ggplot(car, aes(x=fix_time)) + geom_histogram(,colour = "black")
boxplot(car$fix_time)
```
```{r}
ggplot(car, aes(x=a_speed)) + geom_histogram(colour = "black")
```
```{r}
ggplot(car, aes(x=b_speed)) + geom_histogram(colour="black")
```
```{r}
ggplot(car, aes(x=mpa)) + geom_histogram(colour="black")
```

```{r}
ggplot(car, aes(x=load_time)) + geom_histogram(colour = "black")
```

```{r}
ggplot(car, aes(x=highpressure_time)) + geom_histogram(colour="black")
```

```{r}
describe(car$c_thickness)

ggplot(car, aes(x=c_thickness)) + geom_histogram(, fill="skyblue", colour="black", bins = 50)
```
- 평균 24.24이며 히스토그램에서 비교적 두꺼운 제품이 많이 발생함을 알 수 있음.
- skewness가 1.71로 양수이므로 오른쪽으로 약간 긴 꼬리를 가지는 분포를 가짐을 알 수 있음.
- 따라서, 불량 발생 시 두께가 얇은 쪽보다는 두꺼운 쪽으로 발생할 가능성이 높을 것으로 추측됨.

## 1.2. 공정변수의 영향력 분석 - 각 공정변수의 수준에 따른 탕구두께의 분포
```{r}
car1 <- car[,c(8,9,10,14,15,16,17)]
```
```{r}
car1$fixtime_bin <- as.factor((car1$fix_time > 81.3) + (car1$fix_time > 81.1) + 1)

ggplot(car1, aes(x=fixtime_bin, y=c_thickness), outlier.colour=NA) +
  geom_jitter(aes(colour = fixtime_bin), position = position_jitter(width = .3), alpha=0.5) +
  geom_boxplot(aes(fill=fixtime_bin), outlier.colour = "purple") +
  geom_hline(yintercept=c(21,27), color="red") + ggtitle("탕구두께 vs. 고정시간")
```
고정시간이 보통 수준보다 길면, 탕구두께의 변동도 커진다.
```{r}
car1$as_bin <- as.factor((car1$a_speed > 0.659) + (car1$a_speed > 0.667) + 1)

ggplot(car1, aes(x=as_bin, c_thickness)) +
  geom_jitter(aes(colour=as_bin), position=position_jitter(width = 0.3), alpha=0.5) +
  geom_boxplot(aes(fill=as_bin), outlier.color = "purple") +
  geom_hline(yintercept = c(21,27), colour="red") +
  ggtitle("탕구두께 vs. a 속도")
```
a속도의 경우 수준이 높아질수록 탕구두께가 전체적으로 얇아지는 경향성을 보인다.

```{r}
car1$bs_bin <- as.factor((car1$b_speed > 1.632) + (car1$b_speed > 1.732) + 1)

ggplot(car1, aes(x=bs_bin, c_thickness)) +
  geom_jitter(aes(colour=bs_bin), position = position_jitter(width = .3), alpha = 0.5) +
  geom_boxplot(aes(fill=bs_bin), outlier.color = 'purple') +
  geom_hline(yintercept = c(21,27), colour = 'red') +
  ggtitle("탕구두께 vs. b속도")
```
b속도의 경우 뚜렷한 경향성은 관측되지 않는다.
```{r}
car1$mpa_bin <- as.factor((car1$mpa > 76.4) + (car1$mpa > 75.4) + 1)

ggplot(car1, aes(x=mpa_bin, c_thickness)) +
  geom_jitter(aes(colour=mpa_bin), position = position_jitter(width = .3), alpha = .5) +
  geom_boxplot(aes(fill=mpa_bin), outlier.color = "purple") +
  geom_hline(yintercept = c(21,27), colour="red") +
  ggtitle("탕구두께 vs. 실압력") +
  theme(plot.title = element_text(hjust = 0.5))
```
실압력의 경우 수준이 높아질수록 탕구두께가 전체적으로 얇아지는 경향성을 보인다.
```{r}
car1$loadtime_bin <- as.factor((car1$load_time > 20.1) + (car1$load_time > 20.3) + 1)

ggplot(car1, aes(x=loadtime_bin, c_thickness)) +
  geom_jitter(aes(colour=loadtime_bin), position = position_jitter(width=.3), alpha=.5) +
  geom_boxplot(aes(fill=loadtime_bin), outlier.colour = "purple") +
  geom_hline(yintercept = c(21, 27), color="red") +
  ggtitle("탕구두께 vs. 하중시간") +
  theme(plot.title = element_text(hjust = 0.5))
```
하중시간이 길수록 두께가 전반적으로 얇아지는 경향성이 관측되며, 특히 하중시간이 가장 높은 수준에 속할 때는 두께의 변동이 매우 큼을 알 수 있다.
```{r}
car1$hp_bin <- as.factor((car1$highpressure_time > 72) + (car1$highpressure_time > 69) + 1)

ggplot(car1, aes(x=hp_bin, c_thickness)) +
  geom_jitter(aes(color=hp_bin), position=position_jitter(width = .3), alpha=.5) +
  geom_boxplot(aes(fill=hp_bin), outlier.color = "purple") +
  geom_hline(yintercept = c(21,27), color="red") +
  ggtitle("탕구두께 vs. 고압시간") +
  theme(plot.title = element_text(hjust = .5))
```
고압시간의 경우 뚜렷한 경향성은 관측되지 않는다.

## 1.3. 상관분석
```{r}
car1 <- car[,c(8,9,10,14,15,16,17)]
library(corrplot)
corrplot.mixed(cor(car1), upper = "ellipse", lower = "number", tl.pos = "lt", bg="gold")
```
- 실압력과 a속도간의 상관관계가 가장 강하게 나타났다.
- 탕구두께의 경우, a속도, 실압력과 각각 가장 강한 선형적 연관성을 가지는 것으로 파악되며 두 변수 모두 음의 상관이다.
  - 즉, a속도나 실압력이 커질수록 탕구두께는 얇아지는 경향성이 있는 것으로 보인다.
  
# 2. 선형회귀모형(Linear Model)
## 2.1. 선형회귀모형의 적합 및 변수선택
```{r}
lm1 <- lm(c_thickness~., data = car1)
summary(lm1)
```
- 모든 변수들이 탕구두께에 유의미한 영향력을 가지고 있다.
- 또한, 모든 변수들의 회귀계수 추정치가 음수이므로, 공정변수들이 커질 때 탕구두께가 얇아지는 경향이 있음을 알 수 있다.

```{r}
library(MASS)
# install.packages("leaps")
library(leaps)

vs1 <- regsubsets(c_thickness~., data=car1)
summary(vs1)
```
```{r}
par(mfrow=c(1,3))
plot(vs1, scale="Cp")
plot(vs1, scale="adjr2")
plot(vs1, scale="bic")
```





